【裁判字號】    89,易,146
【裁判日期】    890829
【裁判案由】    竊盜
【裁判全文】
臺灣板橋地方法院刑事判決                          八十九年度易字第一四六號
    公  訴  人  臺灣板橋地方法院檢察署檢察官
    被      告  甲○○
右列被告因竊盜案件，經檢察官提起公訴〔八十八年度偵緝字第一五八一號〕，本院
判決如左：
    主  文
甲○○竊盜，處有期徒刑伍月，緩刑年。
    事  實
一、甲○○於民國〔下同〕八十八年四月一日晚上九時十分許，在臺北縣中和市○○
    路一七０號前，見車主乙○○疏未將牌照號碼ＡＹＡ─九三三號機車鑰匙取下，
    竟意圖為自己不法之所有，趁機竊取乙○○所有上開機車壹部，得手後留供己用
    。嗣經警調閱現場之泛亞銀行監視器之錄影帶後，始循線查獲。
二、案經臺北縣警察局中和分局移送臺灣臺北地方法院檢察署檢察官呈請臺灣高等法
    院檢察署檢察長令轉臺灣板橋地方法院檢察署檢察官偵查起訴。
    理  由
一、訊據被告甲○○，供稱：「我有騎走，但我也有騎回去，我因為當時沒有錢，才
    借騎的，我有在工作，我騎回去時，沒有把鑰匙拔出，我騎回去時，沒有人看到
    ，我是十點騎回去的，我住在泛亞銀行的樓上旅社，當時沒有錢付房租，所以才
    騎該車去要拿錢付房租的。」、「我沒有要竊取的意圖。」、「被害人已經把車
    子取回了，我也沒有錢跟被害人談。」、「我只有騎腳踏車，沒有偷別人的車。
    請原諒我這次。」、「我當時要去跟人家借錢，所以才騎他的機車。」、「中和
    所〔指中和分局〕的人都認識我，有叫我過去，我也有說我有再騎回去，我當時
    也有說該車的車牌，我當時沒有駕照，也沒有戴安全帽。」、「我確實沒有偷的
    意思。」、「他〔指乙○○〕失竊二十天我不知道，但我沒有騎那麼久，我只有
    騎一下子。」、「我沒有要偷他的機車的意圖。請給我一次機會，我會去工作。
    」〔參見本院八十九年八月二十四日審判筆錄〕、「我沒有意圖要竊取，當時我
    因為身上沒有錢，所以『借騎』，事後我有騎回原地放。」〔參見本院八十九年
    七月二十七日訊問筆錄〕、「我只是暫時騎一下的，我有再騎回去，但我沒有把
    鑰匙拿下來，所以可能又被別人騎走。」〔參見本院八十九年七月二十七日訊問
    筆錄〕等。惟查：
    〔一〕右揭事實，業據被害人乙○○指訴歷歷，被告亦直承自事實欄所示時、地
          『騎走』乙○○所有右開機車，貳者互核相符，並有車輛竊盜、車牌失竊
          資料個別查詢報表〔附臺灣臺北地方法院檢察署八十八年度偵字第一０二
          ０五號卷第六頁〕、臺北縣警察局車輛尋獲證明單〔附本院卷〕等足佐。
    〔二〕右開機車確係被告自臺北縣中和市○○路一七０號前『騎走』，業據被告
          陳明如前，並有前揭事證足參，細質被告以：「你說又把車子騎回，有何
          〔證據〕可證？」，被告答稱：「沒有其他人可證。」，再詢以：「是否
          有其他證人、證物，可證你有把機車又騎回去？」，被告亦答稱：「沒有
          」〔參見本院八十九年八月二十四日審判筆錄〕，所辯前情未便遽信。再
          查，被告於警訊時供稱：「.. 我順勢發動車子，騎到我姐姐工作的〔地
          〕方『中和市○○路三一二巷二號前』，鑰匙我也沒有拔下，就停方〔放
          〕在那裡了」〔參見臺灣臺北地方法院檢察署八十八年度偵字第一０二０
          五號卷第三頁反面〕，與其於本院辯稱將機車騎回『原地』停放一節，前
          後相歧，且查無其他積極確切之事證足認被告確將機車置回原處即「臺北
          縣中和市○○路一七０號前」，並被告確於事實欄所示時、地『騎走』上
          開機車，爰認被告係基於為自己不法之所有之意圖，取得占有前開機車，
          凡此，自該當於刑法所定竊盜罪之構成要件。
    〔三〕本件事證明確，被告之右開犯行，堪予認定。
二、核被告所為，係犯刑法第三百二十條第一項之竊盜罪。爰審酌被告犯罪之動機、
    手段、所生損害及犯罪後之態度等一切情狀，量處如主文所示之刑。末查，被告
    前於七十一年間因竊盜案，固經臺灣臺北地方法院判處罰金八百元，惟未曾受有
    期徒刑以上刑之宣告，此有臺灣高等法院刑案紀錄簡覆表足佐，一時失慮而罹刑
    章，經此科刑教訓，當知警惕，信無再犯之虞，因認所宣告之刑以暫不執行為當
    ，併予宣告緩刑，用啟自新。
據上論斷，應依刑事訴訟法第二百九十九條第一項前段，刑法第三百二十條第一項、
第七十四條第一款，罰金罰鍰提高標準條例第一條前段，判決如主文。
本案經檢察官陳銘祥到庭執行職務。
中      華      民      國      八十九      年     八     月   二十九   日
                                      臺灣板橋地方法院刑事第五庭
                                          法  官  陳  福  來
右正本證明與原本無異
如不服本判決應於送達後十日內向本院提出上訴狀
                                          書記官  陳  春  銘
中      華      民      國      八十九      年     九     月     四     日
附錄本案論罪科刑法條全文：
刑法第三百二十條
意圖為自己或第三人不法之所有，而竊取他人之動產者，為竊盜罪，處五年以下有期
徒刑、拘役或五百元以下罰金。
意圖為自己或第三人不法利益，而竊佔他人之不動產者，依前項之規定處斷。
前二項之未遂犯罰之。


司法院資訊處製作；財團法人民間司法改革基金會備份。
